臺灣高雄地方法院刑事判決　　　　　　　　　　　　九十三年度簡上字第一四五號
　　上訴人即被告　丁○○
右列上訴人因傷害案件，不服本院高雄簡易庭九十二年度簡字第五四三五號中華民國
九十三年一月十九日第一審刑事簡易判決（臺灣高雄地方法院檢察署檢察官聲請簡易
判決處刑案號：九十二年度偵字第一○三六五號）提起上訴，本院管轄之第二審合議
庭判決如左：
    主  文
上訴駁回。
丁○○緩刑貳年。
    事  實
一、緣甲○○與丁○○、劉樹彬、丙○○等人於民國九十一年十二月初某日在陳月榮
    位於高雄縣大寮鄉○○村○○○路三四四巷八十號住處，打玩麻將，因甲○○有
    未符合打玩麻將規矩之情況，而遭丙○○等人罰款，甲○○心生不滿，於九十一
    年十二月七日下午三時三十分許，前往陳月榮上開住處，欲找丙○○等人理論，
    嗣與丁○○等人發生口角後，丁○○竟基於傷害人身體之犯意，將甲○○推倒至
    牆邊，並與甲○○互相拉扯椅子，致甲○○因拉扯後遭椅子刮傷，而受有右前臂
    皮瓣狀撕脫傷五×二公分、右前臂瘀血六×二公分、右手臂瘀血五×三公分之傷
    害。
二、案經甲○○訴由高雄縣政府警察局林園分局報請臺灣高雄地方法院檢察署檢察官
    偵查後聲請簡易判決處刑。
    理  由
一、訊之上訴人即被告丁○○固坦承於右揭時、地與告訴人甲○○互相拉扯椅子之事
    實，惟矢口否認有何傷害犯行，辯稱：當時告訴人拿椅子要打證人丙○○，我看
    不下去，房東陳月榮搶下告訴人的椅子，我起來勸阻告訴人，告訴人拿椅子打過
    來，我擋下椅子，沒有傷害告訴人之犯意云云。
二、經查，右揭犯罪事實，業據甲○○於於警詢、檢察官偵訊中指訴甚詳，而告訴人
    因而受有右前臂皮瓣狀撕脫傷五×二公分、右前臂瘀血六×二公分、右手臂瘀血
    五×三公分之傷害，有大東醫院診斷證明書一紙附警卷可按，又被告與告訴人拉
    扯椅子，並將之推到牆邊，因而致甲○○受傷等情，亦據證人丙○○於本院審理
    中結證：告訴人因之前打麻將遭罰款一事，前來陳月榮住處理論，我退他三百元
    ，之後他在一旁拿椅子從背後要打我，椅子還沒有打到我的頭，被告看到立即將
    告訴人推到牆邊，告訴人抓住椅子不放手，並與被告搶椅子，搶來搶去，告訴人
    的椅子被搶下後，手受傷流血後就走了等語（本院九十三年六月二十三日審判筆
    錄），證人陳月榮（已於九十三年三月間死亡）於檢察官偵訊中亦結證：告訴人
    進來後，拿椅子要打丙○○，我與被告去勸阻，拉開告訴人時，告訴人的手被椅
    子刮傷等語（偵卷第八頁反面），另被告於檢察官偵訊時亦坦承：告訴人一進來
    就破口大罵，劉樹彬要趕他走，告訴人拿起椅子要丟丙○○，未打到，就轉過來
    要打我及陳月榮，我就將他推到牆邊等語，則被告確有與告訴人拉扯椅子，並將
    甲○○推到牆壁而受傷一節，堪以認定。被告前開所辯，與證人丙○○、陳月榮
    之證述不符，顯係事後避重就輕之詞，不足採取。本件事證明確，被告右揭傷害
    犯行，堪以認定。
三、核被告丁○○所為，犯刑法第二百七十七條第一項之傷害罪。原審審酌被告因一
    時口角與告訴人拉扯，致告訴人受傷，未以理性方式解決問題，及念被告並無前
    科紀錄，素行良好，有卷附之臺灣高等法院被告全國前案紀錄表可按，而告訴人
    所受傷勢尚非過重等一切情狀，依刑法第二百七十七條第一項、第四十一條第一
    項前段，罰金罰鍰提高標準條例第一條前段、第二條，逕以簡易判決量處拘役二
    十日，併諭知如易科罰金，以三佰元（銀元）折算一日，本院合議庭認其認事用
    法均無違誤，量刑亦稱妥適，上訴人上訴意旨否認犯罪，指摘原判決不當，為無
    理由，應予駁回。末查，被告前未曾受有期徒刑以上刑之宣告，此有臺灣高等法
    院被告全國前案紀錄表一份在卷足按，因一時失慮，致罹刑章，於本院審理中已
    坦承犯行，並與告訴人達成事調解，有本院九十三年度鳳小移調字第六九號調解
    筆錄一份附卷可參，已知所悔悟，經此偵、審程序，當知所警惕，信無再犯之虞
    ，本院認前開所宣告之刑以暫不執行為適當，諭知緩刑二年，以啟自新。
據上論斷，依刑事訴訟法第四百五十五條之一第一項、第三項、第三百六十八條，刑
法第七十四條第一款，判決如主文。
本案經檢察官乙○○到庭執行職務。
中      華      民      國    九十三    年      七      月      七      日
                              臺灣高雄地方法院刑事庭
                                  審判長  法  官   黃三友
                                          法  官   王雅苑
                                          法  官   涂裕洪
右正本證明與原本無異。
不得上訴。
                                          書記官    賴佳慧
中    華    民    國      九十三     年      七     月      七      日
